{
	"name": "habiliter",
	"definition": "empower; enable; authorize; ...",
	"model": "marcher",
	"auxiliary": "avoir",
	"otherForms": "s'habiliter/ne pas habiliter/ne pas s'habiliter",
	"indicatif": {
		"présent": {
			"j'": "habilite",
			"tu": "habilites",
			"il/elle": "habilite",
			"nous": "habilitons",
			"vous": "habilitez",
			"ils/elles": "habilitent"
		},
		"imparfait": {
			"j'": "habilitais",
			"tu": "habilitais",
			"il/elle": "habilitait",
			"nous": "habilitions",
			"vous": "habilitiez",
			"ils/elles": "habilitaient"
		},
		"futur": {
			"j'": "habiliterai",
			"tu": "habiliteras",
			"il/elle": "habilitera",
			"nous": "habiliterons",
			"vous": "habiliterez",
			"ils/elles": "habiliteront"
		},
		"passé simple": {
			"j'": "habilitai",
			"tu": "habilitas",
			"il/elle": "habilita",
			"nous": "habilitâmes",
			"vous": "habilitâtes",
			"ils/elles": "habilitèrent"
		},
		"passé composé": {
			"j'": "ai habilité",
			"tu": "as habilité",
			"il/elle": "a habilité",
			"nous": "avons habilité",
			"vous": "avez habilité",
			"ils/elles": "ont habilité"
		},
		"plus-que-parfait": {
			"j'": "avais habilité",
			"tu": "avais habilité",
			"il/elle": "avait habilité",
			"nous": "avions habilité",
			"vous": "aviez habilité",
			"ils/elles": "avaient habilité"
		},
		"passé antérieur": {
			"j'": "eus habilité",
			"tu": "eus habilité",
			"il/elle": "eut habilité",
			"nous": "eûmes habilité",
			"vous": "eûtes habilité",
			"ils/elles": "eurent habilité"
		},
		"futur antérieur": {
			"j'": "aurai habilité",
			"tu": "auras habilité",
			"il/elle": "aura habilité",
			"nous": "aurons habilité",
			"vous": "aurez habilité",
			"ils/elles": "auront habilité"
		}
	},
	"subjonctif": {
		"présent": {
			"j'": "habilite",
			"que": "vous habilitiez",
			"qu'il/elle": "habilite",
			"qu'ils/elles": "habilitent"
		},
		"imparfait": {
			"j'": "habilitasse",
			"que": "vous habilitassiez",
			"qu'il/elle": "habilitât",
			"qu'ils/elles": "habilitassent"
		},
		"plus-que-parfait": {
			"j'": "eusse habilité",
			"que": "vous eussiez habilité",
			"qu'il/elle": "eût habilité",
			"qu'ils/elles": "eussent habilité"
		},
		"passé": {
			"j'": "aie habilité",
			"que": "vous ayez habilité",
			"qu'il/elle": "ait habilité",
			"qu'ils/elles": "aient habilité"
		}
	},
	"conditionnel": {
		"présent": {
			"j'": "habiliterais",
			"tu": "habiliterais",
			"il/elle": "habiliterait",
			"nous": "habiliterions",
			"vous": "habiliteriez",
			"ils/elles": "habiliteraient"
		},
		"passé première forme": {
			"j'": "aurais habilité",
			"tu": "aurais habilité",
			"il/elle": "aurait habilité",
			"nous": "aurions habilité",
			"vous": "auriez habilité",
			"ils/elles": "auraient habilité"
		},
		"passé deuxième forme": {
			"j'": "eusse habilité",
			"tu": "eusses habilité",
			"il/elle": "eût habilité",
			"nous": "eussions habilité",
			"vous": "eussiez habilité",
			"ils/elles": "eussent habilité"
		}
	},
	"participe": {
		"présent": { "habilitant": "" },
		"passé composé": { "ayant": "habilité" },
		"passé": {
			"masc.sg.:": "habilité",
			"masc.pl.:": "habilités",
			"fém.sg.:": "habilitée",
			"fém.pl.:": "habilitées"
		}
	},
	"imperatif": {
		"présent": { "habilite": "", "habilitons": "", "habilitez": "" },
		"passé": { "aie": "habilité", "ayons": "habilité", "ayez": "habilité" }
	},
	"infinitif": {
		"présent": { "habiliter": "" },
		"passé": { "avoir": "habilité" }
	}
}
